【裁判字號】    95,裁,380
【裁判日期】    950223
【裁判案由】    動物用藥品管理法
【裁判全文】
最  高  行  政  法  院  裁  定
                                     95年度裁字第00380號
上  訴  人  乙○○
被 上訴 人  高雄縣政府
代  表  人  甲○○
上列當事人間因動物用藥品管理法事件，上訴人對於中華民國93
年9月30日高雄高等行政法院93年度簡字第246號判決，提起上訴
，本院裁定如下：
    主  文
上訴駁回。
上訴審訴訟費用由上訴人負擔。
    理  由
一、按對於適用簡易程序之裁判提起上訴或抗告，須經本院許可
    ，且該許可以訴訟事件所涉及之法律見解具有原則性者為限
    ，行政訴訟法第235條定有明文。所謂法律見解具有原則性
    者，係指該事件涉及之法律問題意義重大，而有加以闡釋必
    要之情形而言，非以其對於該訴訟當事人之勝敗有無決定性
    之影響為斷。例如就行政命令是否牴觸法律所為之判斷，又
    如就同類事件所表示之法律見解與其他高等行政法院所表示
    之見解互相牴觸，有由本院統一法律上意見之必要等情形屬
    之；次按上訴不合法之情形，已經原高等行政法院命其補正
    而未補正者，本院得不命補正，逕以裁定駁回之，行政訴訟
    法第249條第2項定有明文。
二、本件上訴人係養豬業者，其於民國（下同）92年12月19日供
    售於高雄縣岡山區肉品市場之豬隻，經行政院農業委員會動
    植物防疫檢疫局派駐高雄縣岡山區肉品市場之獸醫師抽血採
    樣，送交財團法人中央畜產會檢驗結果，檢出該豬隻之血清
    中含有未經主管機關核准製造或輸入之動物用製劑「乙型受
    體素」（Salbutamol）濃度達266.4ｐｐｂ。案移被上訴人
    以其違反動物用藥品管理法第32條之3第2項之規定，依同法
    第40條第11款規定裁處罰鍰銀元2千元（折合新台幣6千元）
    。上訴人不服，提起訴願，遭決定駁回，遂提起行政訴訟，
    經原審判決駁回上訴人之訴在案。
三、本件上訴意旨略以：在檢查官偵查過程中，承辦資料所提送
    檢血清是緊迫豬，但由上訴人說明豬隻不是緊迫豬，而是受
    傷豬，只有後腳有點扭傷；若是緊迫豬，早上由豬場運到市
    ○路途中早已死亡，不會等到下午1點後才拍賣。當時曾請
    示檢察官，是否請承辦人迴避，怕與證人串通，檢察官說不
    必。結果下次開庭偵查時，證人改口說這頭豬是受傷豬，檢
    察官還特別強調到底是緊迫豬還是受傷豬，證人回答是受傷
    豬，由此可知證人採證過程有問題。又於92年12月19日證人
    隨機採樣，當天市場殺的豬隻很多，不是只有殺上訴人的一
    頭豬隻，而且證人處理過程沒有錄影存證當時採樣，只是證
    人在庭上片面之詞。樣品複驗，上訴人沒申請複驗，因為本
    豬場沒用禁藥，對自己豬隻有信心，絕對無禁藥問題。本事
    件之前，證人陳意雄每個月都有把本場豬隻血清送檢，本事
    件發生後，岡山肉品市場、防治所、檢驗局及檢察官求證等
    ，均未驗出受體素。為此請求重新審查等語。
四、本院查：本件上訴人於93年11月9日對適用簡易程序之原審
    判決提起上訴，並未具體表明該訴訟事件所涉及之原則性法
    律見解，經該院於93年11月10日裁定命其於該裁定送達後7
    日補正，此項裁定已於93年11月12日送達，有送達證書一份
    附卷可稽，上訴人雖於同年月22日提出上訴補正狀，然仍未
    補正符合首揭要求之上訴理由，應不生補正之效力，其上訴
    自難謂合法。又核上訴狀暨補正狀意旨，純係就原審取捨證
    據、認定事實之職權行使，指摘其為不當，均無指明本事件
    涉及之法律問題有何意義重大，而有加以闡釋必要之情形，
    自難謂其訴訟事件所涉及之法律見解具有原則性。依首揭規
    定，本件上訴不應許可，應予駁回。
五、依行政訴訟法第249條第1項前段、第104條、民事訴訟法第
    95條、第78條，裁定如主文。
中    華    民    國    95    年    2     月    23    日
                  第三庭審判長法  官  趙  永  康
                              法  官  鄭  淑  貞
                              法  官  侯  東  昇
                              法  官  黃  淑  玲
                              法  官  林  文  舟
以  上  正  本  證  明  與  原  本  無  異
中    華    民    國    95    年    2     月    23    日
                              書記官  彭  秀  玲


司法院資訊處製作；財團法人民間司法改革基金會備份。
